# IFRS 和国内会计准则汇兑折算差异

提问人：sd731 时间：2021-05-20 17:23:06
请问陈版主，企业的母公司是海外企业，为了合并要求，公司会出具一份IFRS的会计报表，但是会计记账本位币仍然是人民币，国内准则中，如果记账原币是外币的话，每个月都需要根据月末中间价去调整汇兑损益，这个中间价一般情况下，来源于中国人民银行最后一天公示的中间价。现在企业处理的时候，未使用该中间价进行汇兑损益。客户说并不是只有中国地区需要调整汇兑损益，那是否我可以理解为由于企业各个地区的中间价不同，公司使用了自行决定的中间价（来源未知）。那是否IFRS下对于国内企业的中间价要求可以不是中国人民银行月末最后一天的公示中间价？这样符合IFRS的要去吗？如果不合理，那应该怎样选取中间价较为合适？

回答人：chenyiwei
理论上说，进行期末汇率调整或者外币报表折算的汇率，并不一定必须是中国人民银行（或者其他国家或地区的央行）公布的官方中间价，也可以根据当地金融市场情况进行必要的调整，例如选择与本企业有最多业务往来的商业银行公布的实际交易汇率。
对于为集团合并报表目的编制的IFRS报表，并非法定报表，而是特殊目的报表，可根据集团的统一要求确定其折算汇率。此类报表的关注点并不是其是否符合IFRS，而是是否符合其所属集团的group accounting manual.